臺灣臺南地方法院交通事件裁定　　　　　　　　　　九十三年度交聲字第一九三號
　　移送機關　交通部公路總局嘉義區監理所麻豆監理站
　　受處分人
　　即異議人　甲○○
右列受處分人因違反道路交通管理處罰條例案件，對於交通部公路總局嘉義區監理所
麻豆監理站民國九十三年四月十六日所為之裁決處分（處分案號：麻監裁罰字第裁七
五─Ｍ00000000號、麻監裁罰字第裁七五─Ｍ00000000號），聲明
異議，本院裁定如左：
    主  文
原處分均撤銷。
甲○○汽車駕駛人行車速度，超過規定之最高時速，處罰鍰新臺幣壹仟玖佰元，並予
記違規點數壹點；又汽車駕駛人行車速度，超過規定之最高時速，處罰鍰新臺幣壹仟
玖佰元，並予記違規點數壹點。
    理  由
一、聲明異議意旨略以：如附件聲明異議書所載。
二、按汽車駕駛人，行車速度，超過規定之最高時速者，處新臺幣一千二百元以上二
    千四百元以下罰鍰；並予記違規點數一點；汽車駕駛人之行為有其他違規行為經
    以科學儀器取得證據資料之情形，當場不能製單舉發者，得對汽車所有人逕行舉
    發處罰；前開逕行舉發，應記明車輛牌照號碼、車型等可資辨明之資料，查明汽
    車所有人姓名或名稱、住址後，製單舉發處罰之，道路交通管理處罰條例第四十
    條第一項、第六十三條第一項第一款、第七條之二第一項第六款、第二項分別定
    有明文。
三、經查：
  (一)本件受處分人即異議人甲○○所有之車號ＹＮ─三八九一號自小客車，有分別於
    民國九十三年一月二十八日十時四分許、同年二月二日十五時三分許，在行經速
    限六十公里之省道臺一七六線九‧五公里路段處時，為警以雷達測速照相系統各
    測獲該輛自小客車之行車時速高達九十公里及八十三公里，均已超速逾二十公里
    ，而違反道路速限管制規定之事實，此有臺南縣警察局南縣警交字第Ｍ0000
    0000號、第Ｍ00000000號舉發違反道路交通管理事件通知單各一紙
    及違規車輛採證相片二幀在卷可憑，則異議人之前述自小客車，有於前開時、地
    經人駕駛而行車速度超速之違規事實，即堪認定。
  (二)異議人雖辯稱上揭違規路段前後一公里內，並無任何速限標誌或地面標字，亦未
    見公務車或執勤員警於該處執行，顯見舉發不實云云，並提出自行拍攝之現場照
    片十張為證。惟查，臺一七六線七股往佳里方向在七‧五公里處、佳里往七股方
    向在十‧五公里處，分別設有六十公里之速限標誌，又該違規路段因屬易肇事路
    段，業經臺南縣警察局上網公告為活動測速照相執行地點，並發佈新聞公告周知
    ，且取締公路超速照相時，執勤人員均著制服及應勤裝備，並以警察局所屬公務
    車執行，以上各情有臺南縣警察局九十三年五月四日南縣警交字第○九三○○三
    八一八六號函（附有網路公告資料、臺南縣警察局九十二年十月二十五日台灣新
    聞報警政動態剪集表影本各一份，現場採證照片二幀）及九十三年三月十六日南
    縣警交字第○九三○○三○○七二號函各一份在卷可稽，顯見該路段之前後並非
    無任何速限標誌之設立，況若該路段未設有速限標誌或標字，則依道路交通安全
    規則第九十三條之規定，行車時速一律不得超過五十公里，是異議人在該路段被
    測獲之時速既已分別高達九十公里及八十三公里，其亦已顯逾該路段之速限規定
    ，至為明確。從而，異議人前開所辯，要係卸責之詞，自無可採。
四、然而，本件卷附之交通部公路總局嘉義區監理所麻豆監理站麻監裁罰字第裁七五
    ─Ｍ00000000號、麻監裁罰字第裁七五─Ｍ00000000號違反道
    路交通管理事件裁決書，均漏未宣告予記違規點數一點乙節，參照首揭說明，本
    件違規事件之兩份裁決書，均有違道路交通管理處罰條例第六十三條第一項第一
    款之規定甚明，其裁決均顯非適法。綜上所述，本件兩份原裁決處分既均有前述
    違法情形，自應由本院裁定將原處分撤銷。但受處分人即異議人甲○○所有之前
    述自小客車，有於上開時、地經人駕駛而超速之違規事實，既可認定，則本院仍
    應審酌異議人違規情節之輕重，另為異議人如主文第二項所示之諭知，以資適法
    。
五、據上論斷，應依道路交通案件處理辦法第二十條前段，裁定如主文。
中      華      民      國      九十三      年    五    月    二十五    日
                                  臺灣臺南地方法院交通法庭
                                      法  官    張  瑛  宗
右正本證明與原本無異
如不服本裁定應於送達後五日內向本院提出抗告狀
                                      書記官    陳  志  德
中      華      民      國      九十三      年    五    月    二十五    日
